Inventaris van het archief van de Provinciale Commissie voor Kerk en Samenleving van de Nederlandse Hervormde Kerk in Zuid-Holland, 1959-1980
Nationaal Archief, Den Haag
Nederlandse Hervormde Kerk Zuid-Holland: Provinciale Commissie voor Kerk en Samenleving
NHK / Prov. Cie. Kerk en Samenleving
oudste stuk - jongste stuk: 1957-1979
35309
25 inventarisnummers; 0,40 meter
Normale geschreven, getypte en gedrukte documenten, geen bijzondere handschriften.
Nationaal Archief, Den Haag
Nederlandse Hervormde Kerk in Zuid-Holland / Provinciale Commissie voor Kerk en Samenleving
Het archief van de Provinciale Commissie voor Kerk en Samenleving (1959-1980) bevat agenda's en notulen, stukken in verband met de reorganisatie in 1973-1974, verslagen van de commissie 'Herwig' op waterweggebied, stukken inzake een door de commissie georganiseerde conferentie op het gebied van kerk en samenleving en diverse stukken afkomstig van de secties Disk, Ruimtelijke Ordening, Gemeentemobilisatie, Stuurgroep en Theologische Vragen.
Archiefvorming
Geschiedenis van het archiefbeheer
De verwerving van het archief
Het archief is voor langere tijd in beheer, niet in eigendom verkregen.
Aanwijzingen voor de gebruiker
Openbaarheidsbeperkingen
Volledig beperkt openbaar (A).
Materiële beperkingen
Het archief kent geen beperkingen voor het raadplegen van stukken als gevolg van slechte materiële staat
Aanvraaginstructie
Openbare archiefstukken kunnen online worden aangevraagd en gereserveerd. U kunt dit ook via de terminals in de studiezaal van het Nationaal Archief doen. Om te kunnen reserveren dient u de volgende stappen te volgen:
U maakt een profiel aan op www.gahetna.nl, en logt vervolgens in
Via de archiefinventaris (alleen de beschrijvingen met rode nummers) selecteert u het gewenste archiefstuk door op de knop 'Reserveren' te klikken
In het volgende scherm geeft u aan op welke dag u het archiefstuk wilt inzien
Indien u zich bevindt in de studiezaal en een tafelnummer heeft ontvangen kunt u dit nummer vermelden. Als u geen tafelnummer heeft kunt u tafelnummer 777 laten staan
Vervolgens bevestigt u uw reservering door deze te versturen.
Verwant materiaal
Beschikbaarheid van kopieën
Inventarisnummers van dit archief zijn niet in kopievorm beschikbaar
Beschrijving van de series en archiefbestanddelen
- Algemeen, I.
  - Agenda's en notulen, 1959-1963; 1; 1 omslag
    Onvolledig.
  - Agenda's en notulen, 1966-1971 (sept.), 1971 (nov.)-1974 (mrt.); 2-3; 2 plakboeken
    - Bestanddeel 1, 2
      Openbaarheid beperkt tot 01-01-2022
    - Bestanddeel 2, 3
      Openbaarheid beperkt tot 01-01-2025
  - Verslagen, met enkele bijlagen, van besprekingen met diverse instellingen, 1957-1968; 4; 1 omslag
  - "Conclusies" (verslagen van vergaderingen van het moderamen van de commissie, 1967 (21 nov.)-1970 (10 sept.); 5; 1 omslag
    Openbaarheid beperkt tot 01-01-2021
    Afkomstig uit "archief" Suverein.
  - Stukken betr. de "plenaire" vergaderingen, 1974-1976; 6; 1 omslag
    Openbaarheid beperkt tot 01-01-2027
    In: "archief" Stam.
  - Notulen, met bijlagen, afkomstig van de heren Janse en Suverein (functionarissen K. en S.), 1974; 7; 1 omslag
  - Verslagen van het "Disk-beraad", met enkele bijlagen, 1973-1979; 8; 1 omslag
    Openbaarheid beperkt tot 01-01-2030
    Secretaris: H. Noordegraaf.
  - Jaarverslagen, 1974, 1975 en 1977; 9; 3 stukken
    Openbaarheid beperkt tot 01-01-2028
    Zie ook bij H.S.M.W. (vóór 1974).
  - Stukken betr. de reorganisatie, 1973-1974 en stukken betr. het functioneren van de in 1974 gevormde secties, 1978; 10; 1 omslag
    Openbaarheid beperkt tot 01-01-2029
  - Stukken betr. het recreatiegebied "Bernisse, 1975-1976; 11; 1 omslag
    Betreft opzet kerkelijke inspraakgroep vanuit sectie Ruimtelijke Ordening en Milieu.
  - Stukken van de "Commissie-Herwig" (Commissie Waterweggebied, uitgaande van K. en S.), 1965-1968; 12; 1 omslag
- "Oud-archief Stam", II.
  - Agenda's en notulen, met enkele bijlagen, 1972 (aug.)-1974 (mei); 13; 1 omslag
  - Stukken betr. de commissie/werkgroep waterweggebied/Rijnmond, 1965-1971; 14; 1 omslag
    vgl commissie Herwig.
  - Stukken betr. de relatie met de PDC, 1965-1971 en z.j; 15; 1 omslag
  - Stukken betr. de door de commissie georganiseerde conferentie over Kerk en Samenleving, 1970-1971; 16; 1 omslag
  - Diverse algemene correspondentie, 1968-1972, 1974-1978; 17-18; 2 omslagen
    ds. H.M. Stam was adviseur opbouwwerk bij de HSMW; tevens secr. K&S, vanaf 1976 was dat H. Noordegraaf.
    - Bestanddeel 1, 17
      Openbaarheid beperkt tot 01-01-2023
    - Bestanddeel 2, 18
- Archiefstukken van de Secties, III.
  - Stukken betr. de sectie I (DISK-aangelegenheden), 1974-1979; 19; 1 omslag
  - Stukken betr. de sectie "Bedrijf en bedrijfsbevolking" uitgaande van de sectie "Disk" v.d. Raad van Kerken te Schiedam en de Interkerkelijke adviesraad voor het industriepastoraat in Europoort/ Botlek, resp., 1969-1974 en 1975; 20-21; 2 omslagen
    - Bestanddeel 1, 20
      Openbaarheid beperkt tot 01-01-2026
    - Bestanddeel 2, 21
  - Stukken betr. de sectie II (Ruimtelijke Ordening), 1974-1977; 22; 1 omslag
  - Stukken betr. de sectie III (Gemeentemobilisatie), 1974-1978; 23; 1 omslag
  - Stukken betr. de sectie IV (Stuurgroep), 1974-1980; 24; 1 omslag
    Openbaarheid beperkt tot 01-01-2031
  - Stukken betr. de sectie V (Theologische vragen), 1974-1976; 25; 1 omslag
    Dhr. J.P. Suverein was secretaris van de secties II, III en IV; Dhr. Stam van de overige.